Braian Aniel Biale

ING. EN INFORMÁTICA

✓ braianbiale@gmail.com

in linkedin.com/in/braian-biale

Puerto Iguazú, Misiones, Argentina

Telefono: +54 3757 418843



RESUMEN PROFESIONAL

Ingeniero en Informática con más de dos años de experiencia en el desarrollo de software. Poseo experiencia trabajando en equipos de proyecto, contribuyendo a la creación de soluciones eficientes para diversos clientes. Además, cofundé un negocio de indumentaria urbana, donde apliqué habilidades avanzadas en software de diseño gráfico. Mi sólida formación técnica y práctica en ingeniería de software, junto con la experiencia emprendedora, me posiciona como un profesional capaz de enfrentar desafíos y ofrecer soluciones innovadoras en el campo de la informática.

FORMACIÓN

02/2018 - 12/2022

Ingeniero en Informática.

Universidad Austral, Pilar/Buenos Aires/Argentina

- Titulación (promedio general): 8.80
- Reconocimiento con una medalla de Plata por logros académicos.

03/2005 - 11/2017

Economía y Administración. Secundario.

Instituto Adventista, Puerto Iguazú/Misiones/Argentina

EXPERIENCIAS

08/2023 - 11/2023

Cofundador - Autónomo

Missing.tm, Puerto Iguazú/Misiones/Argentina

- Emprendimiento en moda urbana con diseños unicos en cada entrega
- Utilización de tecnologías como Photoshop, Illustrator, generación de imágenes con Inteligencia Artificial y ChatGPT.

01/2023 - 05/2023

Desarrollador de software - Autónomo

Kossmann Motopartes, Puerto Iguazú/Misiones/Argentina

- Encabecé el desarrollo de una aplicación de escritorio con el objetivo principal de obtener precios de productos actualizados extrayendo información de listas de precios en línea de varios proveedores.
- El ecosistema de software consistia en una aplicacion de escritorio (construida con Electron y React), una aplicación móvil (aprovechando AppSheet de Google) y un backend (API, realizando web scraping, uso de Python y Flask).

07/2020 - 02/2022

Desarrollador de software - Empleado

Sirius Software, Pilar/Buenos Aires/Argentina

- Contribuí al desarrollo de una aplicación web que brinda apoyo a ingenieros de ventas en diversas etapas del proceso.
- Tareas de desarrollo en front-end: corrección de errores, implementación de nuevas funcionalidades y refactor de código.
- Utilicé React.js e implementé Redux para el state management.
- Participación activa en reuniones diarias de Scrum y otros eventos ágiles.
- Utilicé GitHub para el control de versiones, siguiendo un sistema de branching acorde.

HABILIDADES

- Buena comunicación
- Trabajo en equipo
- Proactivo
- Resiliente

IDIOMAS

- Español: Nativo
- Portugués: Intermedio
- Ingles
 - o Comprensión y escritura: Avanzado
 - o Conversación: Intermedio